臺灣高雄地方法院刑事判決
111年度交簡上字第44號
上  訴  人  
即  被  告  柯南榮


上列上訴人即被告因公共危險案件，不服本院高雄簡易庭於民國
110年12月8日所為110年度交簡字第2702號第一審刑事簡易判決
（聲請簡易判決處刑案號：110年度速偵字第2857號），提起上
訴，本院管轄之第二審合議庭判決如下：
    主  文
上訴駁回。
    事  實
一、柯南榮於民國110年10月20日19時20分許至同日20時20分許
    ，在高雄市苓雅區樂仁路與憲政路口附近之友人住處飲用啤
    酒後，明知吐氣所含酒精濃度達每公升0.25毫克以上者，
　　不得駕駛動力交通工具。仍基於不能安全駕駛動力交通工具
    而駕駛之故意，於翌（21）日1時40分許，騎乘車牌號碼000
　　-000號普通重型機車欲返回住處。嗣於同(21)日1時43分許
　　，行經高雄市苓雅區憲政路126巷與樂仁路125巷巷口時，因
    紅燈右轉為警攔檢，發現其身有酒味，而於同日1時52分許
    檢測結果，其吐氣所含酒精濃度達每公升0.34毫克。
二、案經高雄市政府警察局苓雅分局報告臺灣高雄地方檢察署檢
    察官偵查後，聲請依簡易判決程序處刑。
    理  由
一、上揭犯罪事實，業據被告柯南榮坦承不諱，並有高雄市政府
    警察局苓雅分局凱旋路派出所酒精測試報告、財團法人台灣
    商品檢測驗證中心呼氣酒精測試器檢定合格證書、車輛詳細
    資料報表可佐。事證明確，被告犯行堪予認定。
二、論罪科刑：
㈠、被告行為後，刑法第185條之3規定業經總統於111年1月28日
    修正公布，並自同年1月30日施行。修正前刑法第185條之3
    第1項第1款規定之法定刑為「處二年以下有期徒刑，得併科
    20萬元以下罰金」，修正後規定之法定刑則為「處三年以下
    有期徒刑，得併科30萬元以下罰金」，經比較修正前後法律
　　，新法提高法定刑及併科罰金上限，對於被告並非有利，應
    依刑法第2條第1項前段規定，適用被告行為時即修正前刑法
    第185條之3第1項第1款規定。
㈡、核被告所為，係犯修正前刑法第185條之3第1項第1款不能安
    全駕駛動力交通工具罪。又被告前因犯肇事逃逸罪，經判處
    有期徒刑6月確定，於110年6月30日執行完畢出獄，有前案
    紀錄表可佐。被告於有期徒刑執行完畢後5年內，故意再犯
    本件有期徒刑以上之罪，足見其守法觀念不足，對刑罰反應
    力薄弱，應無大法官釋字第775號「一律加重最低本刑，於
    不符合刑法第59條所定要件之情形下，致生行為人所受之刑
    罰超過其所應負擔罪責之個案，其人身自由因此遭受過苛之
    侵害」之情形。本院111年5月5日審理時，檢察官依憑前揭
    判決執行情形，主張被告為累犯及應加重其刑(交簡上卷53
    頁），應堪採信，爰依刑法第47條第1項規定加重其刑。
三、原審以被告罪證明確，因而適用修正前刑法第185條之3第1
    項第1款、第47條第1項、第41條第1項前段規定，並審酌被
    告明知飲酒將顯著降低自身思考判斷及控制能力，酒後貿然
    駕車易肇致交通事故，且被告於93年間曾因酒後駕車經判刑
    確定，就酒駕對自己及其他用路人生命、身體、財產具高度
    潛在危害一事，應有相當認識，仍不知悛改，在酒後吐氣酒
    精濃度每公升0.34毫克情形下，騎乘機車行駛市區道路，及
    被告犯後坦承犯行且本案幸未肇致事故，兼衡被告之教育程
    度、職業暨家庭經濟狀況等一切具體情狀，量處有期徒刑3
    月，及諭知以新臺幣1000元折算1日之易科罰金折算標準，
    認事用法核無不合，量刑亦屬允當，應予維持。至原審雖未
    及就刑法第185條之3新舊法比較說明，然因法律適用結果並
    無不同，對判決不生影響，本院自毋庸撤銷改判，附此敘明
　　。
四、被告上訴意旨雖以：被告母親年邁健康不佳，原審量刑過重
　　，請求從輕量刑等語（交簡上卷7、29、45頁）。惟量刑輕
    重，係屬事實審法院得依職權自由裁量之事項，若已斟酌刑
    法第57條各款所列情狀而未逾越法定刑度，不得遽指為違法
　　。又在同一犯罪事實與情節，如別無其他加重或減輕之原因
　　，下級審量定之刑，亦無過重或失輕之不當情形，上級審法
    院對下級審法院之職權行使，原則上應予尊重。酌以被告本
    次吐氣所含酒精濃度達每公升0.34毫克，已逾刑法第185條
    之3第1項第1款之法定最低標準每公升0.25毫克，原本就不
    宜量處最低刑，而原審所處有期徒刑3月，僅比該罪之法定
    最低本刑（2月）多1個月，且係依累犯加重後之法定最低刑
    度，量刑已屬從輕。為此，原審審酌前揭刑法第57條科刑之
    一切情狀，在適法範圍內行使其量刑之裁量權，應無逾越法
    律範圍，暨無濫用自由裁量權限之違法或不當。被告上訴指
    摘原審判決不當，求予撤銷改判，為無理由，應予駁回。
據上論斷，依刑事訴訟法第455條之1第1項、第3項、第368條，
判決如主文。
本案經檢察官毛麗雅聲請簡易判決處刑，檢察官王啟明到庭執行
職務。
中　　華　　民　　國　 111　　年　　 5　　月　　31　　日
　　　　　　　　　刑事第十一庭  審判長法　官  莊珮吟
　　　　　　　　　
　　　　　　　　　　　　　　　　　　　法  官  李貞瑩
　　　　　　　　　　　　　　　　　　　
　　　　　　　　　　　　　　　　　　　法  官  洪碩垣
以上正本證明與原本無異。
不得上訴。
中　　華　　民　　國　　111 　年　　5 　　月　　31　　日
                                      書記官  卓榮杰
　　　　　　　　　　　　　　
附錄論罪科刑法條：
修正前之刑法第185條之3第1項第1款
駕駛動力交通工具而有下列情形之一者，處二年以下有期徒刑，
得併科二十萬元以下罰金：
一、吐氣所含酒精濃度達每公升零點二五毫克或血液中酒精濃度
    達百分之零點零五以上。